# 请教陈版及各位版主，关于股东借款核算的问题

提问人：小王子会计 时间：2016-11-29 13:15:43
陈版及各位版主，有一个问题咨询一下各位。我们和另外的股东共同出资在境外成立公司。为了规避风险，注册资本很小，境外公司需要的流动资金大部分都是通过股东借款的方式提供，实际上构成了对境外公司的权益性投资。这种情况下，作为股东，我可以将出资和借款的合计总额，确认为对子公司的长期股权投资么？

回答人：chenyiwei
不可以。债权性投资和权益性投资还是必须要分清楚的。只不过在合并报表层面，对确实构成了对境外经营子公司净投资的外币货币性项目的汇兑差额可以计入外币报表折算差额。